臺灣士林地方法院刑事裁定
111年度聲字第159號
聲請人  即
選任辯護人  王志超律師
            劉書妏律師    
被      告  鄭兆穎





上列聲請人即選任辯護人因被告違反槍砲彈藥刀械管制條例案件
（110年度訴字第536號），聲請具保停止羈押，本院裁定如下：
    主  文
聲請駁回。
    理  由
一、聲請意旨略以：被告鄭兆穎主動帶同警方起獲扣案槍彈，並
    坦承犯行，且犯後態度良好，亦未曾有遭通緝逃亡之紀錄，
    實無逃亡之虞，請准予具保停止羈押云云。
二、按被告及得為其輔佐人之人或辯護人，得隨時具保，向法院
    聲請停止羈押，刑事訴訟法第110條第1項定有明文。經查，
    聲請人王志超律師、劉書妏律師均為被告鄭兆穎委任之辯護
    人乙節，此有刑事委任狀1紙在卷可憑，是本院就上開具保
    停止羈押之聲請，自得加以審究，合先敘明。
三、按羈押係以確保訴訟程序之進行、證據之存在及真實、刑罰
    （保安處分）之執行，或預防被告反覆實行同一犯罪為目的
    之強制處分，故法院審酌應否羈押時，除應先審查被告是否
    有刑事訴訟法第101條第1項各款所列情形，或有無同法第10
    1條之1各款所列之罪名，且有事實足認為有反覆實施同一犯
    罪之虞外，尤應就是否有「非予羈押顯難進行追訴、審判或
    執行」之必要情事，斟酌訴訟進行程度及其他一切情事而為
    認定，除有刑事訴訟法第114條各款所列情形之一（即：一
    、所犯最重本刑為三年以下有期徒刑、拘役或專科罰金之罪
    者。二、懷胎五月以上或生產後二月未滿者。三、現罹疾病
    ，非保外治療顯難痊癒者）不得駁回者外，是否撤銷羈押或
    准許具保停止羈押，該管法院有自由裁量之權，衡非被告所
    得強求（最高法院46年台抗字第6號判決先例要旨參照）。
    次按刑事訴訟法第101條第1項第3款規定之羈押，係因被告
    所犯為死刑、無期徒刑或最輕本刑為5年以上有期徒刑之罪
    者，其可預期判決之刑度既重，該被告為規避刑罰之執行而
    妨礙追訴、審判程序進行之可能性增加，國家刑罰權有難以
    實現之危險，該規定旨在確保訴訟程序順利進行，使國家刑
    罰權得以實現，以維持重大之社會秩序及增進重大之公共利
    益，其目的洵屬正當。又基於憲法保障人民身體自由之意旨
    ，被告犯上開條款之罪嫌疑重大者，仍應有相當理由認為其
    有逃亡、湮滅、偽造、變造證據或勾串共犯或證人等之虞，
    法院斟酌命該被告具保、責付或限制住居等侵害較小之手段
    ，均不足以確保追訴、審判或執行程序之順利進行，始符合
    該條款規定，非予羈押，顯難進行追訴、審判或執行之要件
    ，此際羈押乃為維持刑事司法權有效行使之最後必要手段，
    於此範圍內，尚未逾越憲法第23條規定之比例原則，符合司
    法院釋字第392號、第653號、第654號解釋意旨，與憲法第8
    條保障人民身體自由及第16條保障人民訴訟權之意旨，尚無
    違背（司法院釋字第665號解釋理由書可資參照）。
四、經查，被告鄭兆穎因違反槍砲彈藥刀械管制條例案件，前經
    臺灣士林地方檢察署檢察官提起公訴（110年度偵字第14369
    號、第16445號），於民國110年11月25日繫屬於本院，經本
    院訊問後，認其犯罪嫌疑重大，並有刑事訴訟法第101條第1
    項第3款之羈押原因，且有相當理由認為被告有逃亡之虞，
    非予羈押，顯難進行審判或執行，而有羈押之必要，於同日
    起執行羈押3月在案。茲因起訴犯罪事實，業據被告承認犯
    行，復觀諸卷內證人王盛弘之證述內容、臺北市政府警察局
    刑事警察大隊搜索扣押筆錄、扣押物品目錄表、扣案槍彈照
    片、內政部警政署刑事警察局110年8月17日刑鑑字第110008
    4138號、110年8月18日刑鑑字第1100084135號鑑定書等現有
    相關事證，足認被告分別涉犯槍砲彈藥刀械管制條例第7條
    第4項未經許可持有衝鋒槍、制式手槍罪、同條例第8條第4
    項未經許可持有獵槍、可發射子彈具殺傷力槍枝罪、同條例
    第12條第4項未經許可持有子彈罪、同條例第13條第4項未經
    許可持有槍枝主要組成零件罪等罪嫌重大；而被告上開所犯
    槍砲彈藥刀械管制條例第7條第4項之罪為最輕本刑5年以上
    有期徒刑之罪，其所涉罪嫌之法定刑非輕，客觀上被告對遭
    受較嚴厲之刑罰制裁已有預期，以逃匿規避審判程序進行及
    刑罰執行之犯險誘因亦隨之提升，有相當理由認為被告有逃
    亡之虞，原羈押之原因現仍存在；再審酌被告上開持有具殺
    傷力之槍枝22支，其中11支為制式槍枝，且其所持有具殺傷
    力之子彈數量高達870顆，危害社會治安甚鉅，故權衡國家
    刑事司法權之有效行使、社會秩序及公共利益、被告人身自
    由之私益及防禦權受限制之程度，若僅命被告具保、責付或
    限制住居等侵害較小之手段，不足以確保審判或執行程序之
    順利進行，認仍有繼續羈押之必要，對被告維持羈押處分尚
    屬適當。至聲請意旨主張被告顯無逃亡之虞乙節，業經本院
    就被告之羈押原因及必要性，詳予審酌敘明如上，是辯護人
    上開所辯，委不足採。此外，復查無刑事訴訟法第107條至
    第108條羈押原因消滅之情形，亦無同法第114條各款所列不
    得駁回聲請具保停止羈押之情形。從而，首揭聲請意旨，非
    有理由，應予駁回。
據上論斷，應依刑事訴訟法第220條，裁定如主文。 
中　　華　　民　　國　　111 　年　　2 　　月　　16　　日
                  刑事第四庭審判長  法  官  錢衍蓁

                                    法  官  謝當颺

                                    法  官  彭凱璐
以上正本證明與原本無異。
如不服本裁定，應於裁定送達後5日內向本院提出抗告狀（須附
繕本）。「切勿逕送上級法院」因疫情而遲誤不變期間，得向法
院聲請回復原狀。
                                    書記官  羅淳柔
中　　華　　民　　國　　111 　年　　2 　　月　　16　　日